【裁判字號】    97,上訴,722
【裁判日期】    970724
【裁判案由】    違反毒品危害防制條例
【裁判全文】
臺灣高等法院高雄分院刑事判決         97年度上訴字第722號
上  訴  人
即  被  告  甲○○
                    （現於臺灣屏東監獄竹田分監執行中）
選任辯護人  柳聰賢律師
上列上訴人因違反毒品危害防制條例案件，不服臺灣屏東地方法
院96年度訴字第367 號中華民國第一審判決（起訴案號：臺灣屏
東地方法院檢察署95年度偵字第7072號），提起上訴，本院判決
如下：
    主  文
上訴駁回。
    事  實
一、甲○○（綽號「老師」）原為國小教師，明知愷他命（Kata
    mine，俗稱K 他命）屬毒品危害防制條例第2 條第2 項第3
    款所定之第三級毒品，不得販賣，竟意圖營利，基於販賣第
    三級毒品愷他命之犯意，以其所有之電子磅秤1 台及門號00
    00000000號行動電話1 支作為其販賣毒品之工具，並以「褲
    子」作為指稱愷他命之暗語，而分別於下列時間、地點，為
    下列販賣第三級毒品愷他命予徐靜宜（綽號小安）之行為：
（一）於95年10月上旬某日，在其經營位於屏東縣屏東市○○路
      421 之2 號「屌流行衣訊館」向某姓名不詳綽號「二寶」
      之成年男子以新臺幣（下同）約3 萬元之價格販入愷他命
      約30公克後，再以電子磅秤分裝於夾鏈袋後，除部分供己
      施用之外，隨即接續以其所有0000000000號行動電話撥打
      徐靜宜所有門號0000000000號行動電話，邀約徐靜宜至其
      服飾店內看「東西」（即指愷他命），徐靜宜抵達服飾店
      後，甲○○乃以3,500 元之價格販賣愷他命5 小包（共2.
      5 公克）予徐靜宜，並向徐靜宜收取3,500 元之價金。
（二）於95年10月下旬某日，在其經營之上開服飾店內向綽號「
      二寶」之男子以約3 萬元之價格販入愷他命約50公克，再
      以電子磅秤分裝於夾鏈袋後，除部分供己施用之外，徐靜
      宜先於95年10月31日18時24分許，以其所有之門號000000
      0000號行動電話撥打甲○○所有之門號0000000000號行動
      電話表示欲向甲○○購買10小包之愷他命，並約定於上開
      服飾店內交付毒品愷他命。嗣於同日19時許，徐靜宜依約
      抵達上開服飾店後，因徐靜宜身上未帶現金，甲○○遂僅
      交付5 小包（共2.5 公克）之愷他命予徐靜宜，並同意賒
      欠上開買賣價金3,500 元。
（三）再於95年11月中旬某日，徐靜宜以其所有之門號00000000
      00號行動電話撥打甲○○所有之門號0000000000號行動電
      話向甲○○購買5 小包之愷他命，並約定於徐靜宜位於屏
      東市田中巷12號1 樓住處附近交付毒品愷他命，甲○○依
      約抵達徐靜宜上開住處巷口後交付5 小包（共2.5 公克）
      之愷他命予徐靜宜，並同意賒欠上開買賣價金3,500 元。
（四）嗣於95年11月24日18時許，為警在其上開服飾店查獲甲○
      ○及徐靜宜，並在停於服飾店外甲○○所有之車號2780－
      MJ號自小客車內扣得其於95年11月21日向綽號「二寶」之
      男子所購得與上開第1 、2 次所購得後施用及販賣所剩餘
      之愷他命共約58.08 公克（為驗前毛重，含小包22包、中
      包3 包、小瓶罐1 罐，驗後淨重41.41 公克）、甲○○所
      有供犯罪所用之0000000000門號之行動電話1 支（另門號
      0000000000號、0000000000號2 支行動電話，不能證明與
      本案犯罪有關）、電子磅秤1 台、預供販賣毒品分裝所用
      之空夾鏈袋共56個（含口香糖包裝袋4 個、小夾鏈袋28個
      及大夾鏈袋24個）。
二、案經高雄市政府警察局苓雅分局報告臺灣屏東地方法院檢察
    署檢察官偵查起訴。
    理  由
一、關於證據能力：
（一）證人徐靜宜於警詢中之陳述：
      按被告以外之人（包括證人、鑑定人、告訴人、被害人及
      共同被告等）於檢察事務官、司法警察官或司法警察調查
      中所為之陳述，與審判中不符時，其先前之陳述具有較可
      信之特別情況，且為證明犯罪事實存否所必要者，得為證
      據，刑事訴訟法第159 條之2 定有明文。證人徐靜宜於原
      審審理中，翻異前詞，所為證述內容與警詢所述不同。經
      查，證人徐靜宜於警詢時之證述，依其記載內容，係採取
      一問一答方式，而當時未直接面對被告，證述當時心理較
      為篤定，壓力較小，且於警詢時之證述較接近案發時點，
      記憶應較為清晰，憑信性甚高，在偵訊及原審審理中均未
      對檢察官及法官表示為遭受不正方法訊問或非出於其自由
      意志而為供述，其陳述應具有任意性。又證人徐靜宜於原
      審審理中仍就「於95年間有施用K 他命，被告曾給我K 他
      命施用」等事實證述不移，足認被告與證人曾有經手毒品
      之情節應非子虛，益見其嗣後改稱「被告係邀我們一起吃
      毒品，收錢是要收買衣服的錢」云云，顯係袒護被告或恐
      被告對其不利等因素而所為之託詞，憑信性甚低，故本院
      認證人徐靜宜於警詢中之陳述，基於發見真實之需求，且
      為證明犯罪事實之存否為有必要，本院斟酌上開供述證據
      之取得過程並無瑕疵，且與本案待證事實間具有相當之關
      聯性，有較可信之情況，以之為本案證據尚無不當，是證
      人徐靜宜於警詢之陳述，本院認符合刑事訴訟法第159 條
      之2 之情形，認有證據能力。
（二）按被告以外之人於偵查中向檢察官所為陳述，除顯有不可
      信之情況者外，得為證據，刑事訴訟法第159 條之1 第2
      項定有明文。經查，證人徐靜宜於檢察官偵查中所為之陳
      述，就購買毒品之情形及過程均結證明確，且其亦未表示
      曾受不法取供之情形，依前開說明，證人徐靜宜於偵查中
      之證言具有證據能力。
（三）按被告以外之人於審判外之陳述，雖不符前4 條之規定，
      而經當事人於審判程序同意作為證據，法院審酌該言詞陳
      述或書面陳述作成時之情況，認為適當者，亦得為證據。
      刑事訴訟法第159 條之5 第1 項定有明文。本件搜索扣押
      筆錄、監聽譯文，檢察官及被告、辯護人均同意作為證據
      （詳本院卷第55頁、第78頁、第79頁），本院書面陳述作
      成時之情況，認為適當者，自得為證據。
二、訊據上訴人即被告甲○○固不否認使用門號0000000000號行
    動電話與徐靜宜使用之門號0000000000號行動電話聯絡及施
    用愷他命之事實，惟矢口否認有販賣第三級毒品之犯行，辯
    稱：伊沒有販賣毒品予徐靜宜，被查獲的愷他命是伊自己買
    來要施用的，1 次約買3 萬元，第1 次是在95年10月初、第
    2 次在95年10月底，第3 次是95年11月21日24時許，均是在
    伊經營的「屌流行衣訊館」向綽號「二寶」之男子所購買的
    ，共花8 萬多元，伊都是在車上或是服飾店內施用，徐靜宜
    生日的時候，伊有送她店裡的衣服，所以通聯譯文才會誤會
    伊在賣毒品云云。經查：
（一）上開犯罪事實，業據證人徐靜宜於偵查中具結證稱：「我
      自今年（95年）10月份開始向甲○○買毒品，甲○○賣的
      1 小包是0.5 公克的重量，第1 次是在甲○○的「屌」服
      飾店內買了5 小包共3,500 元，第2 次也是10月份在店裡
      買了5 小包3,500 元，第3 次是11月份在我家屏東市田中
      巷巷子口，是甲○○開車過來找我，我也是買了5 小包3,
      500 元，我都用0000000000號行動電話跟甲○○使用之00
      00000000號行動電話聯絡，我都稱呼他為『老師』，並以
      『褲子』當作購買K 他命的暗號；95年11月22日凌晨3 時
      34分通聯紀錄，即附表二編號15所示就通話中所指『白色
      像細沙很強』是指K 他命，電話中提到的『老師』是指甲
      ○○，我是指跟他拿K 他命，我拿的量是我自己要的，量
      就是電話中指的一樣五，就是5 小包的意思。如附表二編
      號1-7 、10-16 所示之通聯譯文，其中95年10月31日18時
      24分（附表二編號1 ）這通是要拿K 他命，我是當天晚上
      約7 點左右去他店裡拿的，但我沒有拿到10，我是拿到5
      小包，我那次沒給他錢，我跟他欠3,500 元，因為當時我
      沒有錢，這是我剛講的第2 次跟他買K 他命，我11月22日
      本來要跟他買馬來西亞K 他命，但他沒有貨，我11月24日
      再去就被警察查獲。……我跟甲○○買過3 次K 他命，第
      1 次有付錢，後2 次欠著還沒給錢，他說讓我欠著。」等
      語明確（見95年度偵字第7072號第24-26 頁），核與其於
      警詢中證述：伊與甲○○認識約2 年多，伊都以「老師」
      稱呼他，在上個月（95年10月）底左右，他主動打電話跟
      伊聯絡，並表示要伊到他的服飾店並到場後再講，當伊抵
      達服飾店後，他則向伊表示他有「東西」，而伊當時就會
      意到是指「愷他命」，伊知道他在賣「愷他命」後約1 個
      禮拜伊打電話與他聯絡表示要買愷他命，其中2 次是伊去
      「屌流行衣訊館」拿毒品，其中1 次是甲○○親自開車到
      屏東市田中巷巷口交付給伊等語（見高市警苓分偵字第09
      50027901號卷第14-17 頁）互核大致相符，而證人徐靜宜
      於警詢時亦稱：「以上所言均出於任意性，警方沒有以強
      暴、脅迫、利誘、詐欺或不正方式調查並製作筆錄。」等
      語及於原審審理時亦供陳與被告間並無仇隙、不睦或誣陷
      被告各等語明確（見原審卷第111 頁背面），再佐以卷附
      之監聽譯文內容所示（與本案相關者摘錄如附表二編號1-
      18所示），證人徐靜宜確實有與被告談論關於毒品愷他命
      交易之數量、約定交付地點等細節，亦曾向他人（門號00
      00000000號行動電話之使用者）談及其毒品係向被告取得
      等情，益徵證人徐靜宜於警詢及偵訊中之證述堪以採信。
      至於被告於91年11月24日0 時53分53秒提及「那是要還給
      中人的」一情，係被告與徐靜宜洽談買賣愷他命時，提及
      其本身與該中人間係還人情之關係，與被告賣毒品予徐靜
      宜無關，自不得混為一談。
（二）雖證人徐靜宜於原審審理時證述否認有向被告購買毒品之
      情，改稱：伊所施用之K 他命是被告在服飾店內請伊吃的
      ，伊去看衣服的時候，就小玩一下（指施用愷他命），譯
      文中「一樣十」是真的要10件衣服，「要菲律賓」是指進
      口的菲律賓的衣服，「收錢」是賣伊同事衣服、褲子的錢
      ，附表二編號13所示之譯文是伊跟被告對話，指的是菲律
      賓的衣服材質不好云云（見原審卷第110-112 頁），然參
      諸上開證述內容，苟其所指菲律賓、馬來西亞係指進口之
      服飾，何以會出現「他的菲的跟馬的長得很像，白色的，
      像細沙、就類似像馬的，聽說很強，不過價錢比較高，我
      等一下要去看，那一批我是有看過，我吃一次而已，……
      我有吸過，一吸下去整個人都NO掉」之對話內容（如附表
      二編號15所示），及無從就為何衣服褲子吃了會很強等對
      話內容為合理之解釋，況被告亦於原審審理時供承電話中
      所講的「馬來西亞」、「菲律賓」係指K 他命無誤（見原
      審卷第112 頁背面）。又依證人徐靜宜於偵查中證述：希
      望不要跟甲○○對質，這件事發生後有接到電話或經甲○
      ○恫嚇使其心理懼怕等語（見95年度偵字第7072號卷第26
      頁），復佐以證人徐靜宜於本案查獲後之通聯譯文中均與
      他人曾提及被告施壓令其翻供等對話內容（見95年度偵字
      第7072號卷第23-26 、35頁，如附表二編號19-21 所示）
      ，足證證人於原審審理翻異前詞，顯係事後因心理壓力而
      迴護被告之詞，委無足採。
（三）此外，復有自被告所有車牌號碼2780－MJ號自小客車內扣
      得之白色細晶粉末共25包（含22小包、中包3 包）、內含
      白色粉末小瓶罐1 罐、夾鏈袋1 包（共56個，含空口香糖
      包裝袋4 個、小夾鏈袋28個及大夾鏈袋24個）、電子磅秤
      1 台等物與查獲照片在卷可證。而上述白色細晶粉末及罐
      裝白色粉末，經檢察官送內政部警政署刑事警察局鑑驗結
      果均含第三級毒品愷他命成分（合計驗後淨重共41.41 公
      克），有該局96年2 月14日刑鑑字第0960014294號鑑定書
      在卷可佐（見95年度偵字第7072號卷第91頁）。雖被告辯
      稱：因每天會施用1 至2 小包，才會在住處用電子磅秤分
      裝便於外出攜帶，並用口香糖包裝袋存放以避免潮溼，大
      夾鏈袋是用以存放售出衣物剪下之標籤以便於記帳云云。
      然查，被告既稱分裝係便於外出攜帶方便，則僅須於家中
      分裝後再攜帶所需施用之1 至2 小包，實無須連同電子磅
      秤、瓶罐裝及中、小包裝之愷他命均全數攜出，且每日酌
      取小份量即可施用，或準備短期間內之份量即可，亦無須
      將分裝成22小包，復為警查獲時，於大夾鏈袋內亦查無有
      被告所述服飾標籤等物，且苟為被告作帳所用，備用之空
      大夾鏈袋置於服飾店內即可，亦無需隨身攜帶置於車內，
      。又被告亦於偵查中自承其經濟狀況不佳，所購買之愷他
      命之價金係向友人借款20萬元（見95年度偵字第7072號卷
      第6 頁；嗣於原審審理時改稱為25萬元），則竟將借款之
      近半數（約9 萬元）用以購買毒品並全數供己施用，且購
      買之間隔僅未逾2 月即購買3 次，顯與常理有悖，足見被
      告所辯不足採信。另扣得之空夾鏈袋數量高達56個，顯非
      一般人會將之隨身攜帶之數量，堪認與上開毒品係為被告
      供販賣毒品所用。
（四）又被告雖自承於95年11月21日24時許向綽號「二寶」之男
      子購入愷他命約50公克，惟依證人徐靜宜之證述：伊本來
      22日要去跟甲○○購買，但他沒有貨等語，及其與被告之
      通聯譯文中均查無95年11月22日至為警查獲前（24日）被
      告確實有販賣愷他命之事證，復依所扣得之愷他命驗後淨
      重為53.89 公克，是應可認定證人徐靜宜第3 次向被告購
      買愷他命之時點應在被告第3 次購入愷他命之前。
（五）按毒品危害防制條例所規定之販賣毒品罪，雖未明示「營
      利之意圖」為其犯罪構成要件，然「販賣」一語，在文義
      解釋上當然已寓含有買賤賣貴，而從中取利之意思存在。
      且從商業交易原理與一般社會觀念而言，販賣行為在通常
      情形下，仍係以謀取利益為其活動之主要誘因與目的。雖
      被告自始即否認有販賣愷他命之情事，惟其於警詢、偵訊
      及審理時均不否認有購入愷他命之事實，雖於歷次訊問時
      所述之購入價格及數量均不盡相符，然以被告於原審審理
      時所述前2 次購入價格約3 萬元，第1 次為30公克、第2
      次為50公克計算，2 次購入之平均價格每公克為750 元，
      而依證人徐靜宜所指每次購買5 小包2.5 公克共3,500 元
      之價格，則被告每次販出予徐靜宜平均受有1,625 元之利
      得。再按一般民眾均知政府一向對毒品之查禁森嚴，且重
      罰不予寬貸，衡情倘非有利可圖，絕無平白甘冒被嚴查重
      罰高度風險之理，從而，舉凡其有償交易，除足反證其確
      係另基於某種非營利本意之關係外，通常尚難因無法查悉
      其販入價格，作為是否高價賣出之比較，諉無營利之意思
      阻卻販賣犯行之追訴（最高法院84年度第3 次刑事庭會議
      決議意旨參照），而被告與證人徐靜宜亦非至親，且被告
      亦自承收入不穩定，經濟狀況不佳，倘無從中賺取差價或
      投機貪圖小利，豈有屢屢甘冒重典依購入價格轉售之理？
      且已如前述，被告每次販出予徐靜宜5 小包愷他命平均可
      獲得1,625 元之利得，是被告主觀上具有營利之意圖，亦
      臻明確。
（六）綜上所述，本件事證明確，被告販賣第三級毒品愷他命之
      犯行已堪認定，應依法論科。
三、按愷他命係毒品危害防制條例第2 條第2 項第3 款之第三級
    毒品，依法不得販賣。又「按意圖營利而販入第二級毒品，
    雖未及賣出，仍依販賣既遂罪論處。但如意圖營利而販入第
    二級毒品後，第一次販賣與他人之行為，此乃接續原先販入
    之犯意而為，不論其行為屬既遂或未遂，應認基於單一犯意
    之接續行為，不能認係基於概括犯意之連續二行為，而以刑
    法修正前連續犯之規定論處。又其第一次之販入及賣出行為
    既已完成一完整的販入賣出之販賣行為，其第二次以後之單
    純賣出行為，應以其賣出行為是否完成，作為判斷既遂或未
    遂之準據，並以其是否基於概括犯意為之，而依連續犯論處
    。不能認行為人既以營利之意圖而販入毒品後，其嗣後之任
    一次賣出行為，不論其是否既遂或未遂，均接續原先販入之
    犯意，論以販賣既遂罪」，此有最高法院96年度台上字第46
    44號、96年度台上字第5392號判決可資參考。被告意圖營利
    ，於(1)96年10月上旬某日販入愷他命後，伺機於96年10月間
    某日賣出予證人徐靜宜之行為(2)96年10月下旬某日販入愷他
    命，再於同年10月31日賣出予證人徐靜宜之行為及(3)95年11
    月中旬販賣予證人徐靜宜之行為，核均係犯毒品危害防制條
    例第4 條第3 項之販賣第三級毒品罪。被告意圖營利於96年
    10月間某日及同年10月下旬某日2 次販入第三級毒品愷他命
    後，再伺機於96年10月間某日、96年10月31日19時賣出予證
    人徐靜宜之所為，均係接續原先販入之犯意而為，應認基於
    單一犯意之接續行為，而僅個別成立販賣毒品既遂罪。被告
    3 次販賣愷他命之行為，犯意各別，行為互殊，應予分論併
    罰。
四、原審認被告罪證明確，適用毒品危害防制條例第4 條第3 項
    、第19條第1 項，刑法第38條第1 項第1 款、第2 款規定，
    審酌被告素行非佳，前有非法寄藏槍、彈之前案紀錄，為大
    學畢業，智識程度非低，曾身為國小教師，竟未能以身作則
    及思以正途謀生，而圖不法利益，無視於政府所推動之禁毒
    政策，而販賣毒品，使毒品流落市面，毒害社會大眾，且犯
    後未能坦認犯行，猶飾詞否認之犯後態度，惟念其販售毒品
    期間非長，所出售之對象僅徐靜宜1 人，獲利亦非多，與坊
    間大盤販賣毒品者，情節尚有不同，及其他一切情狀，就上
    開3 次犯行，各量處有期徒刑5 年2 月。又以按毒品危害防
    制條例第18條第1 項規定，查獲之第一、二級毒品及專供製
    造或施用第一、二級毒品之器具，不問屬於犯人與否，均沒
    收銷燬之；查獲之第三、四級毒品及製造或施用毒品之器具
    ，無正當理由而擅自持有者，均沒入銷燬之。但合於醫藥、
    研究或訓練之用者，得不予銷燬。從而，依同條例第18條第
    1 項前段應沒收銷燬者，僅限於查獲之第一、二級毒品及專
    供製造或施用第一、二級毒品之器具，同條例對於查獲之製
    造、運輸、販賣、意圖販賣而持有、以非法方法使人施用、
    引誘他人施用及轉讓第三、四級毒品之沒收，並無特別規定
    ，如其行為已構成犯罪，則該毒品即屬不受法律保護之違禁
    物，應回歸刑法之適用，依刑法第38條第1 項第1 款之規定
    沒收之（最高法院96年度台上字第5541號判決意旨參照）。
    本件扣案之愷他命共25包及1 罐（合計驗後淨重41.41 公克
    ），係被告先前分別於95年10月間、95年10月底及95年11月
    21日販入後除販賣及施用後所剩餘，惟第3 次販入之愷他命
    無法證明係供其販賣所用，既已經被告混合先前2 次販賣及
    供己施用所剩餘之愷他命後再予分裝，已無從析離，俱應依
    刑法第38條第1 項第1 款之規定，宣告沒收。扣案之空夾鏈
    袋56個，係為被告所有預供販賣毒品分裝所用之物，應依刑
    法第38條第1 項第2 款規定沒收。又扣案之門號0000000000
    號之行動電話，係被告所有，業據其供承在卷，並經證人徐
    靜宜證述為被告聯絡販毒所用之工具等語，已如上述，及電
    子磅秤1 台，顯為被告販毒所用之工具；及未扣案之實際販
    賣毒品所得3,500 元，係被告為本件犯行所得之財物，均應
    依毒品危害防制條例第19條第1 項規定宣告沒收，就販賣毒
    品所得部分，如全部或一部不能沒收時，以其財產抵償之，
    惟本件被告販賣毒品所得財物為金錢，自無追徵價額之問題
    （最高法院93年度台上字第4584號判決意旨參照），另證人
    徐靜宜賒欠被告之7,000 元，為被告尚未取得之財物，自無
    從為沒收追繳之諭知（最高法院89年度台上字第3434號、94
    年度台上字第3046號判決意旨參照）。至扣案之行動電話2
    支（門號分別為0000000000、0000000000），雖為被告所有
    ，惟無其他積極證據證明與本案犯罪有關，故不予宣告沒收
    ，原審認事用法核無違誤，量刑亦稱妥適，被告上訴意旨仍
    執陳詞否認販賣第三級毒品，並以原審依數罪併罰，而非論
    以集合犯，亦有未當云云，而指摘原判決此部分不當，為無
    理由，應予駁回。
五、被告違反槍砲彈藥刀械管制條例部分，經原審判處罪刑，被
    告提起上訴，嗣於本院審理中撤回上訴而確定。
據上論斷，應依刑事訴訟法第368 條，判決如主文。
本案經檢察官彭南雄到庭執行職務。
中    華    民    國    97    年    7     月    24    日
                    刑事第六庭    審判長法  官  王憲義
                                        法  官  張盛喜
                                        法  官  邱永貴
以上正本證明與原本無異。
如不服本判決應於收受本判決後10日內向本院提出上訴書狀，其
未敘述上訴理由者，並得於提起上訴後10日內向本院補提理由書
狀（均須按他造當事人之人數附繕本）「切勿逕送上級法院」。
中    華    民    國    97    年    7     月    24    日
                                        書記官  鄭翠芬
附錄本判決論罪科刑法條：
毒品危害防制條例第4 條第3 項
製造、運輸、販賣第三級毒品者，處 5 年以上有期徒刑，得併科
新臺幣 5 百萬元以下罰金。
附表一
┌──┬───────┬────────────────────┐
│編號│  犯 罪 事 實 │          主              文            │
├──┼───────┼────────────────────┤
│ 1  │95年10月間某日│甲○○販賣第三級毒品，處有期徒刑伍年貳月│
│    │販賣第三級毒品│。扣案之愷他命貳拾伍包及壹罐（合計驗後淨│
│    │愷他命予徐靜宜│重肆拾壹點肆壹公克）、空夾鏈袋共伍拾陸個│
│    │部分          │（含空口香糖包裝袋肆個、小夾鏈袋貳拾捌個│
│    │              │及大夾鏈袋貳拾肆個）、電子磅秤壹台及門號│
│    │              │0000000000號行動電話壹支，均沒收；未扣案│
│    │              │之販賣第三級毒品所得之新臺幣仟伍佰元沒│
│    │              │收之，如全部或一部不能沒收時，以其財產抵│
│    │              │償之。                                  │
├──┼───────┼────────────────────┤
│ 2  │95年10月31日販│甲○○販賣第三級毒品，處有期徒刑伍年貳月│
│    │賣第三級毒品愷│。扣案之愷他命貳拾伍包及壹罐（合計驗後淨│
│    │他命予徐靜宜部│重肆拾壹點肆壹公克）、空夾鏈袋共伍拾陸個│
│    │分            │（含空口香糖包裝袋肆個、小夾鏈袋貳拾捌個│
│    │              │及大夾鏈袋貳拾肆個）、電子磅秤壹台及門號│
│    │              │0000000000號行動電話壹支，均沒收。      │
├──┼───────┼────────────────────┤
│ 3  │95年11月中旬某│甲○○販賣第三級毒品，處有期徒刑伍年貳月│
│    │日販賣第三級毒│。扣案之愷他命貳拾伍包及壹罐（合計驗後淨│
│    │品愷他命予徐靜│重肆拾壹點肆壹公克）、空夾鏈袋共伍拾陸個│
│    │宜部分        │（含空口香糖包裝袋肆個、小夾鏈袋貳拾捌個│
│    │              │及大夾鏈袋貳拾肆個）、電子磅秤壹台及門號│
│    │              │0000000000號行動電話壹支，均沒收。      │
└──┴───────┴────────────────────┘
附表二
（摘錄徐靜宜使用之門號0000000000號行動電話之監聽譯文）
┌─┬──┬─────┬─┬─────┬───────────────────┬─────┐
│編│通話│監察號碼  │聯│          │                                      │  卷  面  │
│  │    │0000000000│絡│ 對象號碼 │ 通         話         內         容  │          │
│號│時間│徐靜宜    │方│          │                                      │  位  置  │
│  │    │（小安）  │向│          │                                      │          │
├─┼──┼─────┼─┼─────┼───────────────────┼─────┤
│1.│95年│徐靜宜    │←│甲○○    │張：怎樣，你說                        │偵卷1092號│
│  │10月│          │  │（老師）  │徐：沒有，我想這支電話想不起來，你想呢│，P33     │
│  │31日│          │  │0000000000│張：你說                              │          │
│  │18時│          │  │          │徐：還有嗎                            │          │
│  │24分│          │  │          │張：有                                │          │
│  │    │          │  │          │徐：好，等一下過去順便拿錢給你        │          │
│  │    │          │  │          │張：好，還是一樣十                    │          │
│  │    │          │  │          │徐：對，不然每次都拿一點，拿到瘋掉    │          │
│  │    │          │  │          │張：好                                │          │
├─┼──┼─────┼─┼─────┼───────────────────┼─────┤
│2.│95年│徐靜宜    │→│甲○○    │張：我在跟人吃飯                      │偵卷1092號│
│  │11月│          │  │（老師）  │徐：那不就沒辦法那個                  │，P34     │
│  │7 日│          │  │0000000000│張：你人在哪裡                        │          │
│  │21時│          │  │          │徐：我在家，我等一下要去上班          │          │
│  │21分│          │  │          │張：幾點                              │          │
│  │    │          │  │          │徐：等一下就要去                      │          │
│  │    │          │  │          │張：你要誰過去載你                    │          │
│  │    │          │  │          │徐：我開車過去，因為我今天回去台南    │          │
│  │    │          │  │          │張：你幾點會過去你店                  │          │
│  │    │          │  │          │徐：我現在換裝換好了，我是想叫你過來  │          │
│  │    │          │  │          │張：過去你那，好呀，我9 點半過去，我到│          │
│  │    │          │  │          │    樓下打給你就好了                  │          │
│  │    │          │  │          │徐：好                                │          │
├─┼──┼─────┼─┼─────┼───────────────────┼─────┤
│3.│95年│徐靜宜    │←│甲○○    │張：我到了，你下來                    │偵卷1092號│
│  │11月│          │  │（老師）  │徐：好                                │，P34     │
│  │7 日│          │  │0000000000│                                      │          │
│  │21時│          │  │          │                                      │          │
│  │27分│          │  │          │                                      │          │
├─┼──┼─────┼─┼─────┼───────────────────┼─────┤
│4.│95年│徐靜宜    │→│甲○○    │徐：你在哪裡                          │偵卷1092號│
│  │11月│          │  │（老師）  │張：在家裡，要過去店裡                │，P35     │
│  │11日│          │  │0000000000│徐：過來收錢                          │          │
│  │15時│          │  │          │張：我等一下要過去高雄，要趕去高雄    │          │
│  │15分│          │  │          │徐：是喔，那有順路啊                  │          │
│  │    │          │  │          │張：你在哪個（訊號不良）那嗎（斷訊）  │          │
├─┼──┼─────┼─┼─────┼───────────────────┼─────┤
│5.│95年│徐靜宜    │→│甲○○    │徐：你在哪                            │偵卷1092號│
│  │11月│          │  │（老師）  │張：在家準備到店裡                    │，P35     │
│  │11日│          │  │0000000000│徐：過來收錢啊                        │          │
│  │15時│          │  │          │張：我等一下要去高雄                  │          │
│  │18分│          │  │          │徐：有順路嗎                          │          │
│  │    │          │  │          │張：直接過去                          │          │
├─┼──┼─────┼─┼─────┼───────────────────┼─────┤
│6.│95年│徐靜宜    │→│甲○○    │徐：有聽到嗎                          │偵卷1092號│
│  │11月│          │  │（老師）  │張：有啊                              │，P36     │
│  │11日│          │  │0000000000│徐：我說你過來拿錢                    │          │
│  │15時│          │  │          │張：好啊                              │          │
│  │19分│          │  │          │徐：你那還有〝撩查褲〞嗎              │          │
│  │    │          │  │          │張：有啊，還有啊                      │          │
│  │    │          │  │          │徐：那你順便拿來給我就好了            │          │
│  │    │          │  │          │張：那你要拿多少給我                  │          │
│  │    │          │  │          │徐：全部啊，不然收一收沒給你被我花掉了│          │
│  │    │          │  │          │    ，花掉了就要開車去當了，然後給你買│          │
│  │    │          │  │          │    收，那你等等拿過來給我，到了再打給│          │
│  │    │          │  │          │    我                                │          │
├─┼──┼─────┼─┼─────┼───────────────────┼─────┤
│7.│95年│徐靜宜    │←│甲○○    │張：我在一分鐘到樓下                  │偵卷1092號│
│  │11月│          │  │（老師）  │徐：好                                │，P36     │
│  │11日│          │  │0000000000│                                      │          │
│  │15時│          │  │          │                                      │          │
│  │50分│          │  │          │                                      │          │
├─┼──┼─────┼─┼─────┼───────────────────┼─────┤
│8.│95年│徐靜宜    │←│女B ，    │女：你在睡喔                          │偵卷1092號│
│  │11月│          │  │不詳姓名  │徐：恩                                │，P37     │
│  │16日│          │  │0000000000│女：你可以幫我們調嗎                  │          │
│  │14時│          │  │          │徐：恩                                │          │
│  │19分│          │  │          │女：這樣三件                          │          │
│  │    │          │  │          │徐：恩                                │          │
├─┼──┼─────┼─┼─────┼───────────────────┼─────┤
│9.│95年│徐靜宜    │←│女B ，    │女：有幫我們拿嗎                      │偵卷7072號│
│  │11月│          │  │不詳姓名  │徐：有啦                              │，P39     │
│  │16日│          │  │0000000000│女：好                                │          │
│  │18時│          │  │          │                                      │          │
│  │32分│          │  │          │                                      │          │
├─┼──┼─────┼─┼─────┼───────────────────┼─────┤
│10│95年│徐靜宜    │→│甲○○    │張：怎樣                              │偵卷1092號│
│  │11月│          │  │（老師）  │徐：在哪                              │，P39     │
│  │18日│          │  │0000000000│張：家裡啊（閒聊）                    │          │
│  │13時│          │  │          │徐：你要過去店了嗎                    │          │
│  │33分│          │  │          │張：我等一下要過去，怎樣              │          │
│  │    │          │  │          │徐：過來找我吧                        │          │
│  │    │          │  │          │張：好，我到下面的時候直接打給你      │          │
│  │    │          │  │          │徐：直接過來                          │          │
├─┼──┼─────┼─┼─────┼───────────────────┼─────┤
│11│95年│徐靜宜    │←│甲○○    │張：怎樣                              │偵卷1092號│
│  │11月│          │  │（老師）  │徐：我要跟你問說牛仔褲跟上次有沒有一樣│，P39     │
│  │18日│          │  │0000000000│張：不同，但是一樣的東西啊            │          │
│  │13時│          │  │          │徐：也是那個的呴                      │          │
│  │56分│          │  │          │張：一樣的啦                          │          │
│  │    │          │  │          │徐：不是另外一種的嗎                  │          │
│  │    │          │  │          │張：對啊，是另外一種品牌的            │          │
│  │    │          │  │          │徐：過來在講，什麼時候到              │          │
│  │    │          │  │          │張：15分鐘吧，我現在洗澡洗好了，衣服穿│          │
│  │    │          │  │          │    一穿就過去了                      │          │
├─┼──┼─────┼─┼─────┼───────────────────┼─────┤
│12│95年│徐靜宜    │→│甲○○    │徐：你在哪裡                          │偵卷1092號│
│  │11月│          │  │（老師）  │張：在店裡                            │，P40     │
│  │22日│          │  │0000000000│徐：我差不多三點下班，回去再打給你    │          │
│  │2 時│          │  │          │張：幹嘛                              │          │
│  │13分│          │  │          │徐：找你還要幹嘛                      │          │
│  │    │          │  │          │張：好啦，你打另外一支                │          │
├─┼──┼─────┼─┼─────┼───────────────────┼─────┤
│13│95年│徐靜宜    │→│甲○○    │徐：我三點下班先打給你                │偵卷1092號│
│  │11月│          │  │（老師）  │張：沒了啦                            │，P40     │
│  │22日│          │  │0000000000│徐：都沒了嗎                          │          │
│  │2 時│          │  │          │張：就只剩菲律賓的                    │          │
│  │14分│          │  │          │徐：就是你說餿餿那種                  │          │
│  │    │          │  │          │張：恩，滿的都斷貨了                  │          │
│  │    │          │  │          │徐：現在都剩〝油〞耶，跟那個一樣對嗎  │          │
│  │    │          │  │          │張：恩                                │          │
│  │    │          │  │          │徐：因為明天有一個人要跟我拿五個，但我│          │
│  │    │          │  │          │    不知道他是不是要那種的            │          │
│  │    │          │  │          │張：你先問清楚，因為那種的較貴        │          │
│  │    │          │  │          │徐：會"嗆"嗎                          │          │
│  │    │          │  │          │張：很"嗆"                            │          │
│  │    │          │  │          │徐：我下班你會在店嗎                  │          │
│  │    │          │  │          │張：不會也會在附近的網咖              │          │
│  │    │          │  │          │徐：我問一下等一下再過去找你好了      │          │
├─┼──┼─────┼─┼─────┼───────────────────┼─────┤
│14│95年│徐靜宜    │→│甲○○    │徐：我現在要回去了，等一下直接過去你那│偵卷1092號│
│  │11月│          │  │（老師）  │    邊                                │，P40     │
│  │22日│          │  │0000000000│張：好                                │          │
│  │3 時│          │  │          │                                      │          │
│  │27分│          │  │          │                                      │          │
├─┼──┼─────┼─┼─────┼───────────────────┼─────┤
│15│95年│徐靜宜    │→│女B ，    │徐：我這邊都沒有滿啊，都菲的，他的菲（│偵卷1092號│
│  │11月│          │  │不詳姓名  │    律賓）的跟馬（來西亞）的長的很像，│，P41     │
│  │22日│          │  │0000000000│    白色的，像細沙，就類似像馬的，聽說│          │
│  │3 時│          │  │          │    很強，不過價錢較高，我等一下要去看│          │
│  │34分│          │  │          │    ，那一批我是有看過，我吃一次而已，│          │
│  │    │          │  │          │    很強，你若是不知道的人會當作馬的啊│          │
│  │    │          │  │          │    ，那是菲的，看你要嗎，只是價錢較高│          │
│  │    │          │  │          │    ，要八喔﹗我有吸過，一吸下去整個人│          │
│  │    │          │  │          │    都NO掉了                          │          │
│  │    │          │  │          │女：你跟誰拿                          │          │
│  │    │          │  │          │徐：一樣啊，老師啊                    │          │
│  │    │          │  │          │女：好嗎                              │          │
│  │    │          │  │          │徐：人也是說不錯，看個人體質吧        │          │
│  │    │          │  │          │女：你現在要去拿喔                    │          │
│  │    │          │  │          │徐：恩，等一下要過去                  │          │
│  │    │          │  │          │女：好啦，幫我拿                      │          │
│  │    │          │  │          │徐：一樣五                            │          │
│  │    │          │  │          │女：恩                                │          │
├─┼──┼─────┼─┼─────┼───────────────────┼─────┤
│16│95年│徐靜宜    │→│甲○○    │徐：到了耶                            │偵卷1092號│
│  │11月│          │  │（老師）  │張：好，我馬上過去                    │，P41     │
│  │22日│          │  │0000000000│                                      │          │
│  │3 時│          │  │          │                                      │          │
│  │58分│          │  │          │                                      │          │
├─┼──┼─────┼─┼─────┼───────────────────┼─────┤
│17│95年│徐靜宜    │←│甲○○    │張：（短訊）搶救到最後一匹馬來膜噴砂的│偵卷7072號│
│  │11月│          │短│（老師）  │    可愛牛仔褲，只有一點點... 哈哈... │，P65     │
│  │24日│          │訊│0000000000│    只有一點點... 留給自己人          │          │
│  │0 時│          │  │          │【監察人員記錄為徐靜宜發出短訊，應是錯│          │
│  │21分│          │  │          │  誤】                                │          │
├─┼──┼─────┼─┼─────┼───────────────────┼─────┤
│18│95年│徐靜宜    │→│甲○○    │徐：你在哪裡                          │偵卷7072號│
│  │11月│          │  │（老師）  │張：我在店裡下載遊戲軟體              │，P65     │
│  │24日│          │  │0000000000│徐：自己喔                            │          │
│  │0 時│          │  │          │張：下載遊戲軟體                      │          │
│  │53分│          │  │          │徐：我看你傳簡訊，覺得很好笑          │          │
│  │53秒│          │  │          │張：那是去跟人討來的。                │          │
│  │    │          │  │          │徐：多少？                            │          │
│  │    │          │  │          │張：拿那個，只是要還人情而已。        │          │
│  │    │          │  │          │徐：什麼？                            │          │
│  │    │          │  │          │張：我跟人拿個50而已                  │          │
│  │    │          │  │          │徐：哦！還有那麼多，煩腦。            │          │
│  │    │          │  │          │張：都沒有了。都沒有了。              │          │
│  │    │          │  │          │徐：哪須煩惱那麼多。                  │          │
│  │    │          │  │          │張：30就要拿去了，那是我要還人家的「中│          │
│  │    │          │  │          │人」（台語，意：仲介）。還人家的。    │          │
│  │    │          │  │          │徐：你再留著啊                        │          │
│  │    │          │  │          │張：好啦，我先留著，好啦              │          │
├─┼──┼─────┼─┼─────┼───────────────────┼─────┤
│19│95年│徐靜宜    │→│姐        │徐：姐喔，你叫姊夫載我過來給我開車    │偵卷7072號│
│  │11月│          │  │00-0000000│姐：要做什麼                          │，P66     │
│  │24日│          │  │          │徐：給我開車                          │          │
│  │18時│          │  │          │姐：順便載玲玲回去                    │          │
│  │01分│          │  │          │徐：那你要做什麼                      │          │
│  │    │          │  │          │姐：那個警察來了，老師這剛好有東西被搜│          │
│  │    │          │  │          │    到，因為我剛好來這看衣服，連我也有│          │
│  │    │          │  │          │    事，他說我也要查                  │          │
│  │    │          │  │          │徐：那你褲子買好了嗎                  │          │
│  │    │          │  │          │姐：我不知道，你先來把車子開回去，順便│          │
│  │    │          │  │          │    來載玲玲                          │          │
├─┼──┼─────┼─┼─────┼───────────────────┼─────┤
│20│95年│徐靜宜    │→│甲○○    │徐：那我是不是要拿14400 （K 他命帳款）│偵卷7072號│
│  │11月│          │  │（老師）  │    給你對不對                        │，P74     │
│  │29日│          │  │0000000000│張：好像沒那麼多，13000 多的樣子吧    │          │
│  │17時│          │  │          │徐：不過你昨天寫的是14400             │          │
│  │50分│          │  │          │張：我看看，對啦                      │          │
│  │    │          │  │          │徐：你不要記錯了，該拿多少給就要拿多少│          │
│  │    │          │  │          │    給你，你在哪裡                    │          │
│  │    │          │  │          │張：我在店裡，我等一下要出去，時間還太│          │
│  │    │          │  │          │    多你自己想一想                    │          │
│  │    │          │  │          │徐：你是心平氣和了嗎                  │          │
│  │    │          │  │          │張：我要看你以後的態度，反正時間還久，│          │
│  │    │          │  │          │    你自己想清楚                      │          │
│  │    │          │  │          │徐：你都沒聽我說完，電話就一直掛      │          │
│  │    │          │  │          │張：你自己都常要說你對                │          │
│  │    │          │  │          │徐：我沒看你這麼生氣過                │          │
│  │    │          │  │          │張：你自己想啊                        │          │
│  │    │          │  │          │徐：你聽懂嗎？不能好好講嗎            │          │
│  │    │          │  │          │張：時間還久，你自己好好想一想，到時候│          │
│  │    │          │  │          │    約小琪他們出來再說，就這樣好不好  │          │
│  │    │          │  │          │徐：哪用大小聲再說                    │          │
│  │    │          │  │          │張：我今天如果要對你不利，我早就那個了│          │
│  │    │          │  │          │    ，我今天就是想說看你怎麼說，大家總│          │
│  │    │          │  │          │    是還有一個情分在，我今天如果要怎樣│          │
│  │    │          │  │          │    我早就不找你講了，但是你不要再亂講│          │
│  │    │          │  │          │    話就好了                          │          │
│  │    │          │  │          │徐：我也沒有亂講什麼                  │          │
│  │    │          │  │          │張：我就說一句，找你一起發誓你說不要，│          │
│  │    │          │  │          │    但是你跟小琪說好，這樣我聽了會不會│          │
│  │    │          │  │          │    生氣，你現在的態度，我有問你你沒說│          │
│  │    │          │  │          │    不是表示不要，那你跟小琪說好，那我│          │
│  │    │          │  │          │    聽了會怎麼想，還好幾天你自己想清楚│          │
│  │    │          │  │          │徐：我今天去找你，你都在店裡嗎        │          │
│  │    │          │  │          │張：晚一點，九點以後                  │          │
├─┼──┼─────┼─┼─────┼───────────────────┼─────┤
│21│95年│徐靜宜    │→│甲○○    │徐：（短訊）老師，不知道你的氣消了沒有│偵卷7072號│
│  │11月│          │短│（老師）  │    願意接受我的道歉打個簡訊讓我知道可│，P74     │
│  │30日│          │訊│0000000000│    以嗎                              │          │
│  │20時│          │  │          │                                      │          │
│  │22分│          │  │          │                                      │          │
├─┼──┼─────┼─┼─────┼───────────────────┼─────┤
│22│95年│徐靜宜    │→│甲○○    │徐：（短訊）老師你牛仔褲的錢算錯了唷  │偵卷7072號│
│  │12月│          │  │（老師）  │    不是14400                         │，P78     │
│  │3 日│          │  │0000000000│                                      │          │
│  │3 時│          │  │          │                                      │          │
│  │35分│          │  │          │                                      │          │
├─┼──┼─────┼─┼─────┼───────────────────┼─────┤
│23│95年│徐靜宜    │→│甲○○    │徐：（短訊）老師我要給你的錢不是14400 │偵卷7072號│
│  │12月│          │  │（老師）  │    元應該給你14550 元你算一算對不對  │，P78     │
│  │3 日│          │  │0000000000│                                      │          │
│  │4 時│          │  │          │                                      │          │
│  │3 分│          │  │          │                                      │          │
└─┴──┴─────┴─┴─────┴───────────────────┴─────┘


司法院資訊處製作；財團法人民間司法改革基金會備份。
